【裁判字號】    94,易,854
【裁判日期】    950522
【裁判案由】    違反商標法
【裁判全文】
臺灣彰化地方法院刑事判決              94年度易字第854號
公  訴  人  臺灣彰化地方法院檢察署檢察官
被      告  甲○○
選任辯護人  林道啟律師
被      告  乙○○
選任辯護人  蔡本勇律師
上列被告等因違反商標法案件，經檢察官提起公訴（臺灣彰化地
方法院檢察署94年度偵字第3229號），及移送併辦（臺灣高雄地
方法院檢察署95年偵字第1072號、臺灣彰化地方法院檢察署95偵
字第1568號），於本院準備程序中，被告等就被訴事實為有罪之
陳述，經本院合議庭裁定改依簡式審判程序審理，並判決如下：
    主  文
甲○○共同連續未得商標權人同意，於類似商品，使用近似於其
註冊商標之商標，有致相關消費者混淆誤認之虞，處有期徒刑陸
月，如易科罰金，以參佰元折算壹日。扣案如附表所示之物，均
沒收之。
乙○○共同連續未得商標權人同意，於類似商品，使用近似於其
註冊商標之商標，有致相關消費者混淆誤認之虞，累犯，處有期
徒刑陸月，如易科罰金，以參佰元折算壹日。扣案如附表所示之
物，均沒收之。
    事  實
一、乙○○前於民國九十二年間因違反菸酒管理法案件，經臺灣
    高雄地方法院判處有期徒刑六月，如易科罰金以三百元折算
    一日確定，於九十二年十月三十日易科罰金執行完畢。竟仍
    不知悔改，由其自行，或與甲○○基於共同之概括犯意聯絡
    為下列犯行：
（一）甲○○係設在彰化縣埤頭鄉○○村○○路二十八號「麗發
      酒廠股份有限公司」（下稱麗發酒廠公司）之董事長，而
      乙○○則係麗發酒廠公司之總經理，均明知「金牌台灣啤
      酒及圖ＧｏｌｄＭｅｄａｌＴａｉｗａｎＢｅｅｒ」、「
      金門及雙龍圖」、「雙龍設計圖」、「金門高粱酒Ｋｉｎ
      ｍｅｎＫａｏｌｉａｎｇＬｉｑｕｏｒ」、「金門酒廠實
      業股份有限公司標章」等商標圖案，係經商標專用權人台
      灣菸酒股份有限公司（下稱台灣菸酒公司）、金門酒廠實
      業股份有限公司（下稱金門酒廠公司），分別向經濟部智
      慧財產局申請註冊，使用在台灣菸酒公司生產之啤酒，及
      金門酒廠公司生產之高梁酒等酒類之商品外包裝上，有商
      標專用權，現仍在專用期間內，竟未得上開商標權人之同
      意，基於概括之犯意聯絡，自九十三年六月間起，至九十
      四年二月間，自大陸地區山東華獅啤酒公司輸入由該公司
      製造，使用近似於上開「金牌台灣啤酒及圖ＧｏｌｄＭｅ
      ｄａｌＴａｉｗａｎＢｅｅｒ」商標圖案之「【王牌】台
      灣尚青」啤酒。麗發酒廠公司並於九十三年十月間起，至
      九十四年二月止，於上開廠址自行生產製造高梁酒後，在
      裝酒之外瓶上，使用近似於前揭「金門及雙龍圖」等商標
      圖案之標籤「58℃金閎高梁酒」，並將上開啤酒及高梁酒
      販賣於不特定之商店及民眾，致相關消費者有混淆誤認之
      虞。
（二）乙○○另承上開概括犯意，於九十四年四月間受雇於由蔡
      照雄擔任負責人、址設高雄市○○區○○路一二七號一樓
      之「瑞勝洋行」，明知「冠軍及稻穗圖」商標圖案，及冠
      軍紅商標，係經商標專用權人陳佑福，向經濟部智慧財產
      局申請註冊，使用於國民酒品股份有限公司（下稱國民酒
      品公司）生產之酒類之商品外包裝上，有商標專用權，現
      仍在專用期間內，竟未得上開商標權人之同意，與蔡照雄
      基於概括之犯意聯絡，於九十四年四月間，自澳門地區新
      澳酒廠輸入由該公司製造，使用近似於上開「冠軍及稻穗
      圖」商標圖案，及冠軍紅商標之「台灣冠軍紅高梁」高粱
      酒。並將上開高梁酒販賣於不特定之商店及民眾，致相關
      消費者有混淆誤認之虞。
（三）甲○○另承上開概括犯意，明知「臺灣紅玉山及圖」、「
      玉泉及圖」商標圖案，係經商標專用權人臺灣菸酒公司，
      向經濟部智慧財產局申請註冊，使用於該公司生產之高梁
      酒、清酒商品外包裝上，有商標專用權，現仍在專用期間
      內，竟未得上開商標權人之同意，由其經營之麗發酒廠公
      司於九十三年十月間起，至九十四年九月止，於上開廠址
      自行生產製造高梁酒、清酒後，在裝酒之外瓶上，使用近
      似於前揭「臺灣紅玉山及圖」、「玉泉及圖」商標圖案之
      標籤「臺灣樣樣紅高梁酒」、「臺灣精釀紅高粱酒」、「
      武川清酒」，並將上開高梁酒及清酒販賣於不特定之商店
      及民眾，致相關消費者有混淆誤認之虞。
二、嗣為警查獲，並扣得如附表所示之物。始知悉上情。
三、案經台灣菸酒公司訴由臺灣彰化地方法院檢察署檢察官偵查
    起訴。
    理  由
一、被告等於準備程序中，就犯罪事實為有罪之陳述，且所犯係
    死刑、無期徒刑、最輕本刑為三年以上有期徒刑以外之罪，
    經本院合議庭依刑事訴訟法第二百七十三條之一第一項之規
    定，裁定由法官一人獨任進行簡式審判程序，先此敘明。
二、證據名稱：
    （一）證人黃東益、鄭麗紅、鄒明德、陳有義、何世川於警
          詢中之證述；證人鄒明德、陳佑福、蔡照雄於偵查中
          之證述。
    （二）照片四十九張。
    （三）進口報單、海關進出口貨物稅繳納證兼匯款申請書。
    （四）統一發票、免用發票收據。
    （五）經濟部智慧財產局九十四年二月十七日、九十四年十
          一月二日函及所附資料。
    （六）經濟部智慧財產局商標資料檢索服務查詢結果。
    （七）進口報單、新澳酒廠發票。
    （八）被告等自白。
三、應適用之法條：刑事訴訟法第二百七十三條之一第一項、第
    二百九十九條第一項前段、第三百十條之二、第四百五十四
    條第一項，商標法第八十一條第三款、第八十二條、第八十
    三條、刑法第十一條前段、第二十八條、第五十六條、第五
    十五條、第四十七條、第四十一條第一項前段，罰金罰鍰提
    高標準條例第二條，判決如主文。
四、如不服本判決，自送達之日起十日內，得提起上訴。
中    華    民    國    95    年    5     月    22    日
                  刑事第二庭          法  官    王昌鑫
以上正本證明與原本無異。
如不服本判決，應於判決送達後十日內向本院提出上訴狀 (須附
繕本 )。
告訴人或被害人對於判決如有不服具備理由請求檢察官上訴者，
其上訴期間之計算係以檢察官收受判決正本之日期為準。
中    華    民    國    95    年    5     月    22    日
                                      書記官    陳文俊
附錄本案論罪科刑法條全文：
商標法第81條
未得商標權人或團體商標權人同意，有下列情形之一者，處三年
以下有期徒刑、拘役或科或併科新臺幣20萬元以下罰金：
一  於同一商品或服務，使用相同之註冊商標或團體商標者。
二  於類似之商品或服務，使用相同之註冊商標或團體商標，有
致相關消費者混淆誤認之虞者。
三  於同一或類似之商品或服務，使用近似於其註冊商標或團體
商標之商標，有致相關消費者混淆誤認之虞者。
商標法第82條
明知為前條商品而販賣、意圖販賣而陳列、輸出或輸入者，處一
年以下有期徒刑、拘役或科或併科新臺幣 5 萬元以下罰金。
商標法第83條
犯前二條之罪所製造、販賣、陳列、輸出或輸入之商品，或所提
供於服務使用之物品或文書，不問屬於犯人與否，沒收之。
附表：
  ┌──┬──────────────┬────┬──┬─────┐
  │編號│品項                        │數量    │單位│備註      │
  ├──┼──────────────┼────┼──┼─────┤
  │一  │「【王牌】台灣尚青」啤酒    │五一五  │箱  │每箱一二瓶│
  ├──┼──────────────┼────┼──┼─────┤
  │二  │「58℃金閎高梁酒」          │二六六  │箱  │每箱一二瓶│
  ├──┼──────────────┼────┼──┼─────┤
  │三  │「58℃金閎高梁酒」標貼      │一      │箱  │          │
  ├──┼──────────────┼────┼──┼─────┤
  │五  │冠軍紅高梁33℃              │三六九  │瓶  │          │
  ├──┼──────────────┼────┼──┼─────┤
  │六  │冠軍紅高梁52℃              │一三二  │瓶  │          │
  ├──┼──────────────┼────┼──┼─────┤
  │七  │台灣樣樣紅高梁酒            │一八    │箱  │          │
  ├──┼──────────────┼────┼──┼─────┤
  │八  │台灣精釀紅高梁              │十      │瓶  │          │
  ├──┼──────────────┼────┼──┼─────┤
  │九  │台灣精釀紅高梁（空瓶）      │一二    │瓶  │          │
  ├──┼──────────────┼────┼──┼─────┤
  │十  │武川清酒                    │八      │瓶  │          │
  ├──┼──────────────┼────┼──┼─────┤
  │十一│武川清酒包裝紙盒            │一二    │個  │          │
  └──┴──────────────┴────┴──┴─────┘


司法院資訊處製作；財團法人民間司法改革基金會備份。
